【裁判字號】    92,台上,3402
【裁判日期】    920619
【裁判案由】    違反槍砲彈藥刀械管制條例
【裁判全文】
最高法院刑事判決                              九十二年度台上字第三四○二號
    上  訴  人  甲○○
    選任辯護人  余枝雄律師
右上訴人因違反槍砲彈藥刀械管制條例案件，不服台灣高等法院中華民國八十九年十
二月十五日第二審更審判決（八十九年度上更(一)字第一○一○號，起訴案號：台灣板
橋地方法院檢察署八十七年度偵字第四五四號），提起上訴，本院判決如左：
    主  文
上訴駁回。
    理  由
按刑事訴訟法第三百七十七條規定，上訴於第三審法院，非以判決違背法令為理由，
不得為之。是提起第三審上訴，應以原判決違背法令為理由，係屬法定要件。如果上
訴理由狀並未依據卷內訴訟資料，具體指摘原判決不適用何種法則或如何適用不當，
或所指摘原判決違法情事，顯與法律規定得為第三審上訴理由之違法情形，不相適合
時，均應認其上訴為違背法律上之程式，予以駁回。本件原判決撤銷第一審科刑之判
決，改判依想像競合犯，並適用刑法第五十九條規定，從一重論處上訴人甲○○未經
許可持有手槍罪刑（處有期徒刑二年八月，併科罰金新台幣五萬元），已詳敘其調查
、取捨證據之結果及憑以認定犯罪事實之心證理由，並就上訴人否認之供詞及其所辯
各語認非可採，予以論述。經核所為論敘均與卷內證據資料相符，從形式上觀察，並
無認定事實不依證據或有何採證違背證據法則等違法情形存在。依原判決認定之事實
，上訴人係於民國八十六年十二月二十二日下午四時三十分許，在其服務之工地發現
扣案具殺傷力之槍彈，乃攜回台北縣永和市○○街八十四巷八號四樓其住處，迄翌（
二十三）日下午八時五十分許，經警前往其住處查獲，其間歷時二十餘小時，姑不論
其上下班之路線如何及其往返住處與工地途中有否警察機關，果其未有持有該槍彈犯
意，衡情實無不能於該期間內主動報警處理可言。即上訴人於警詢亦坦承其係出於一
時好奇才會做此事（指持有槍彈）。原判決因之認上訴人有持有槍彈之主觀犯意，並
說明所舉證人莊昌龍、黃峰養二人於原審調查時所稱其等確有與上訴人約好於同月二
十五日要一起向警方報繳該槍彈之語，核與常情不符，係屬迴護之詞，而予摒棄不採
，此項證據之取捨論斷，尚無悖於證據法則。且上訴人主觀上既有持有該槍彈犯意，
而將其於工地發現之槍彈攜回住處，則警方前往查獲當時，該槍彈究係如何放置及是
否藏放於隱密處，均無礙於其持有犯行之成立，是原審未傳訊查獲之員警為該不必要
之調查，亦無應於審判期日調查之證據未予調查之違法可指。上訴意旨上開所指，核
與法律規定得為第三審上訴理由之違法情形，不相適合，依前揭說明，其上訴違背法
律上之程式，應予駁回。
據上論結，應依刑事訴訟法第三百九十五條前段，判決如主文。
中      華      民      國    九十二    年      六      月     十九     日
                              最高法院刑事第十二庭
                                  審判長法官  張  淳  淙
                                        法官  謝  俊  雄
                                        法官  蘇  振  堂
                                        法官  張  春  福
                                        法官  呂  丹  玉
      右正本證明與原本無異
                                              書  記  官
中      華      民      國    九十二    年      六      月    二十五    日
                                                                        Ｖ


司法院資訊處製作；財團法人民間司法改革基金會備份。
